---
title: 'Project.2: House Prices – Advanced Regression Techniques'
author: '시각화리포팅5조(penta-core)'
date: '`r Sys.Date()`'
output:
  html_document:
    number_sections: true
    toc: true
---

```{r setup, include=FALSE}
knitr::opts_chunk$set(echo = TRUE)
```

# 과제 목차 
* EDA와 시각화를 통해 데이터를 이해하시오.
* 다양한 선형 회귀분석 방법을 적용하시오.
* 선형 회귀모델을 피팅하시오. (step, 규제화 등)
* R markdown으로 결과 보고서를 작성하시오

# 분석 준비 단계 
## 패키지 로딩
    
```{r, message=FALSE, warning=FALSE} 
library(dplyr)
library(corrplot)
```


## 파일불러오기

```{r}
df <- read.csv("train.csv", stringsAsFactors = F)

head(df,3)
```

## 데이터 전처리
```{r}
df <- df[,c("LotArea", "YearBuilt", "X1stFlrSF","GarageArea","SalePrice")]
head(df,3)

df$SalePrice <- as.numeric(df$SalePrice)

table(is.na(df)) # 결측값 없음

```

```{r}
dim(df)               # data 구조 확인
```

구조 확인 결과 5개의 변수에 1460개의 관측치가 있으며, 종속 변수는 'SalePrice' 변수이다.

 
```{r}
par(mfrow = c(1, 1))
library(psych)
pairs.panels(df)  

## 
corrplot.mixed(cor(df), 
               tl.col = 'black',   # 변수명 색깔
               tl.pos = 'lt',      # 변수명 왼쪽 표시
               number.cex = 1)    # matrix안 상관계수 text 크기

```

# 다중회귀
```{r}

fit <-lm(SalePrice~., data = df)
summary(fit)


par(mfrow = c(2, 2))
# y(종속변수)와 각각의 x(독립변수)에 대한 산점도
plot(SalePrice~., data =df)

# 회귀모형이 적절한가 회귀진단을 위한 plot
plot(fit)
# 등분산성 : 빨간 실선은 잔차의 추세를 나타냄
# 빨간 실선이 점선에서 크게 벗어난다면 예측값에 따라 잔차가 크게 달라진다는 것이다.
# 정규성 : 잔차가 정규분포를 띄면 점들이 점선을 따라 배치 되어 있어야 함

summary(fit) 

```


```{r, message=FALSE}
# 각각의 산점도와 다중공성성 
library(psych)
library(car)

# 각각 모든 변수들간 산점도 그리기

# 다중공선성 - 다중회귀분석에서 x변수(설명변수, 독립변수)들 끼리 상관관계가 존재할 경우
# 회귀 계수의 분산을 크게하여, 회귀분석 시 추정 회귀 계수를 믿을 수 없게 되는 문제.
pairs.panels(df[names(df)])
# 위 그래프에서 숫자는 상관관계를 나타내며, -1에 가까우면 음의 상관관계, 1에 가까우면 양의 상관관계입니다.

# 다중공선성 확인
# 'sqrt(car::vif(fit))' 가 2보다 크면 다중공선성이 있는 것!!
sqrt(car::vif(fit)) > 2
# 위에서는 모두 false이므로 다중공선성이 없다고 판단할 수 있음

```

이번에는 다중선형회귀분석을 할때 회귀모형에서 어떤 x변수(설명변수)를 어떻게 선택해야 하는지
설명변수가 유의하지 않다고 해서 한번에 다 제거해서는 X
단계별로 하나씩 제거해야하고, 하나씩 제거하다 보면 유의하지 않았던 변수가 유의해 질 수도 있습니다.


```{r}
# 1. 전진 선택(forward)
# 전진선택은 상수항만 포함시킨 회귀모형에서 설명변수를 하나씩 추가하는 방법입니다.
# 먼저 상수항만 포함된 회귀모형을 만들어 줍니다.
fit.con <- lm(SalePrice~1,data=df)

# 이제 'step'이라는 함수를 이용하여 유의한 설명변수를 추출합니다.
# *AIC가 작은 것을 기준으로 추출합니다.
fit.forward <- step(fit.con,scope=list(lower=fit.con,upper=fit),
                    direction = "forward")

# 정말 유의한지 안한지는 summary를 통해서 알아봐야함
summary(fit.forward)
# 모두 유의함을 알 수 있음


# 2. 후진 소거(backward)
# 후진소거법은 모든 변수를 포함시킨 모형에서 하나씩 제거해 나가는 방법입니다.
fit.backward <- step(fit,scope=list(lower=fit.con,upper=fit),
                     direction = "backward")

summary(fit.backward)
# 모두 유의함을 알 수 있음


# 3. 단계별 선택법(stepwise)
# stepwise는 전진선택과 후진소거를 왔다갔다하며 모두 쓰는 방법입니다.
# 우선 상수항만을 포함하고 있는 모형에서 시작해 보겠습니다.
fit.both <- step(fit.con,scope=list(lower=fit.con,upper=fit), direction = "both")
summary(fit.both)
# 모두 유의한것을 알 수 있습니다.

```


```{r}
# 회귀방정식
coef(fit.both)
```

y = -1.411e+06 +  1.115e+02 * GarageArea +  7.191e+01 * X1stFlrSF + 7.339e+02 * YearBuilt + 8.033e-01 * LotArea      
<br>

마지막으로 지금까지 새운 모델로 살인률(y, 종속변수)을 예측
<br> 
pridict 함수를 이용해서 예측하고, 보기좋게 data frame 형태로 바꿔줌

# 추정
```{r}
## 점추정
pre_murder <- predict(fit.both, newdata = df)
pre_murder <- as.data.frame(pre_murder)
head(pre_murder,3)
```
각 주별로 (각 행 별로) 예측된 SalePrice를 확인 할 수 있음

```{r}
## 구간추정을 해보겠습니다.
pre_murder <- predict(fit.both, newdata = df, interval = "confidence")
pre_murder <- as.data.frame(pre_murder)
head(pre_murder,3)
```
lwr와 upr로 구간이 나타나게 됨

* 위 구간을 이용해서 얼마나 잘 예측했는지 실제값과 비교 작업실시
```{r}
tmp <- cbind(pre_murder,df$SalePrice)
tmp2 <- tmp[tmp$lwr <= tmp$`df$SalePrice` & tmp$`df$SalePrice` <= tmp$upr,] 

nrow(tmp) # 1460
nrow(tmp2) # 160

```
df$SalePrice(실제값) 총 1460개 중 160개가 예측구간에 포함 됨